# 请教陈版：债权人用房屋抵债，目前刚建成，无法开具发票，我方是否能暂估进项税？

提问人：凌晨四点半。 时间：2023-01-16 09:58:22
陈版您好！
有债务人欠我方企业一笔销售款，目前准备用新建商品房和商铺抵债。房屋目前已建好，发票由于测绘等工作目前尚未开具，仅提供收据。 2023 年收取发票的可能性较大，目前账务处理是否能暂估进行税计入其他流动资产。

回答人：chenyiwei
根据财政部会计司 2017 年 1 月发布的“关于《增值税会计处理规定》有关问题的解读”：“在对《规定》第二（一） 4 项中已验收入库但尚未取得增值税扣税凭证的货物等暂估入账时，暂估入账的金额不包含增值税进项税额。一般纳税人购进劳务、服务等但尚未取得增值税扣税凭证的，比照处理。”故此情况下不能暂估进项税额。